【裁判字號】    89,簡抗,2
【裁判日期】    890118
【裁判案由】    清償債務
【裁判全文】
臺灣臺中地方法院民事裁定  八十九年度簡抗字第二號
    抗  告  人  甲○○
    送達代收人  唐金蘭
右抗告人與相對人乙○○間請求清償債務事件，抗告人對於民國八十八年十一月三十
日本院台中簡易庭所為第一審之裁定（八十八年度中簡字第三一六六號）提起抗告，
本院裁定如左：
    主      文
抗告駁回。
抗告費用由抗告人負擔。
    理      由
一、本件抗告之抗告意旨略以：對鈞院八十八年九月二十九日命應於裁定送達後五日
    內補正被告地址之裁定，抗告人於八十八年十月十一日收受送達後，即於同年十
    月十一日以書狀補正被告之地址，表明被告之地址為「台中市○區○○○路一六
    七巷二十五號」，並自大陸廈門郵寄至台灣鈞院，應已依法於法定期間內補正。
    而鈞院八十八年十一月三十日八十八年度中簡字第三一六六號裁定，猶以抗告人
    逾期未補正為由，而駁回原告之訴，顯有疏漏、違誤云云。
二、按當事人書狀依民事訴訟法第一百十六條第一款規定，應記載當事人姓名、性別
    、年齡、職業及住、居所，當事人為法人或其他團体者，並應記載其名稱及事務
    所或營業所，此為法定必須具備之程式。起訴不合程式或不備其他要件者，法院
    應以裁定駁回之，但其情形可以補正者，審判長應定期先命補正。民事訴訟法第
    二百四十九條第一項第六款定有明文。經查，本件抗告人於原審起訴狀未載明被
    告即相對人之真正住所或居所，致無法送達訴訟文書。經本院台中簡易庭於八十
    八年九月二十九日以裁定命其「於送達後五日內，具狀記載被告之真正住所或居
    所並檢附其戶籍謄本陳報本院，或依法聲請公示送達，逾期不補正，駁回本件訴
    訟。」。該裁定復於八十八年十月十一日合法送達於原告之送達代收人；本件原
    告固於八十八年十月十六日另行具狀向本院簡易庭陳報被告乙○○之地址，惟未
    檢具戶籍謄本，且其所查報之被告地址「台中市○區○○○路一六七巷二十五號
    」，亦非被告林英日之真正地址，致未能合法送達。此有經郵政機關以「段名欠
    詳」為由而退回之原信封附卷可稽。況本院再行依原告查報之上址送達原告之抗
    告狀繕本時，亦經郵政機關以同理由退回。足証原告嗣後於八十八年十月十六日
    所具狀查報之被告住、居所，並非正確，自未依本院簡易庭八十八年九月二十九
    日八十八年度中簡字第三一六六號之裁定而補正。揆諸前揭說明，原告之訴即非
    合法。原審據以裁定駁回，自屬有據。抗告人仍執前詞，請求本院廢棄原裁定，
    不能認有理由，抗告應予駁回。
三、依民事訴訟法第四百九十條第一項、第九十五條、第七十八條裁定如主文。
中      華      民      國    八十九    年      一      月     十八     日
                                    臺灣臺中地方法院民事第三庭
~B審判長法官  吳惠郁
~B      法官  許冰芬
~B      法官  陳如玲
右為正本係照原本作成
中      華      民      國    八十九    年      一      月     二十     日
~B法院書記官


司法院資訊處製作；財團法人民間司法改革基金會備份。
